【裁判字號】    89,上易,1507
【裁判日期】    890317
【裁判案由】    詐欺
【裁判全文】
臺灣高等法院刑事判決                  八十九年度上易字第一五七號
    上  訴  人  臺灣板橋地方法院檢察署檢察官
    被      告  甲○○
右上訴人，因被告詐欺案件，不服臺灣板橋地方法院，八十八年度易字第二八二四號
，中華民國八十九年三月十七日第一審判決（起訴案號：臺灣板橋地方法院檢察署八
十八年度偵字第二七七九號）提起上訴，本院判決如左：
    主      文
原判決撤銷。
甲○○意圖為自己不法之所有，以詐術使人將本人之物交付，處罰金捌仟元，如易服
勞役以佰元折算壹日。
    事      實
一、甲○○因承包餐廳冷凍櫃工程，明知自身已無資力，竟仍意圖為自己不法之所有
    ，於民國八十七年八月間，在乙○○所經營位台北縣三重市○○路○段０二巷五
    三號之一之冷凍櫃器材行內，向乙○○佯稱其承包之魚米村餐廳工程須裝設冷凍
    櫃，迨裝設完成後即給付價金等語，致乙○○陷於錯誤，赴該餐廳裝設完成價值
    達新台幣三萬七千三百元之冷凍櫃一組，詎甲○○向該餐廳領得工程款後，竟避
    償上開冷凍櫃價金，經乙○○赴甲○○住處催討，發現甲○○已搬離該址，始知
    受騙。
二、案經乙○○訴由台灣板橋地方法院檢察署檢察官偵查起訴。
    理      由
一、被告甲○○經傳喚未到庭陳述，惟其在原審並不否認右揭積欠告訴人工程款項等
    事實，惟辯稱：伊僅係單純積欠告訴人工程款項，並無詐欺之意等語。
二、經查被告承包魚米村餐廳之裝設冷凍櫃工程後，委由告訴人乙○○前後施工等情
    ，雙方均不爭執，然施工完畢後於告訴人向被告收款時則於八十七年十二月十五
    日書立本票一紙以為搪塞，並於八十八年一月十六日本票屆期，告訴人前往催討
    時搬遷他處，去向不明，業據告訴人指訴綦詳，於偵查中經質之被告何以不清償
    貨款，則以餐廳改組收不到錢以對（偵查卷第十七頁反面），迨原審傳訊餐廳負
    責人陳玉真到庭證實貨款早經被告太太收取無訛（原審卷第四頁），被告見無從
    抵賴復以餐廳經理缺錢又向其調借為辯（同頁），惟被告並未舉出借款人姓名、
    地址以供查證，參照其前後所供，其意圖不法之所有之犯意，至為明顯，嗣後所
    陳應係卸責之詞，委無足採，本件事證明確，犯行至堪認定。
三、核被告所為係犯刑法第三百三十九條第一項之詐欺罪。原審不察，徒以本件係單
    純民事糾葛諭知被告無罪，尚有未洽，檢察官上訴意旨以被告收取工程款後拒不
    清償告訴人顯具詐欺意圖在先，事後則藉簽發本票以拖延而已並指摘原判決不當
    ，為有理由，應將原判決撤銷改判。爰審酌被告有詐欺之前科，犯後又百般迴避
    ，拒不清償及其犯罪動機、目的、手段、犯後態度等一切情狀量處如主文所示之
    刑，並諭知易刑折算標準示懲。
四、被告經合法傳喚無正當理由不到庭，爰不待其陳述逕行判決。
據上論結應依刑事訴訟法第三百六十九條第一項前段、第三百六十四條、第三百七十
一條、第二百九十九條第一項前段、刑法第三百三十九條第一項、第四十二條第二項
、罰金罰鍰提高標準條例第一條、第二條第一項判決如主文。
本案經檢察官呂光華到庭執行職務。
中      華      民      國    八十九    年      七      月      十九    日
                                臺灣高等法院刑事第二十五庭
                                    審判長法  官  許  國  宏
                                          法  官  袁  從  楨
                                          法  官  洪  光  燦
右正本證明與原本無異。
不得上訴。
                                          書記官  張  永  富
中      華      民      國    八十九    年      七      月    二十一    日
附錄：本案論罪科刑法條全文
刑法第三百三十九條第一項：
意圖為自己或第三人不法之所有，以詐術使人將本人或第三人之物交付者，處五年以
下有期徒刑、拘役或科或併科一千元以下罰金。


司法院資訊處製作；財團法人民間司法改革基金會備份。
